【裁判字號】    97,訴,1787
【裁判日期】    971113
【裁判案由】    侵權行為損害賠償
【裁判全文】
臺灣板橋地方法院民事判決              97年度訴字第1787號
原      告  丙○○
訴訟代理人  丁○○
被      告  乙○○
            甲○○
上列當事人間請求侵權行為損害賠償刑事附帶民事訴訟事件，經
本院刑事庭裁定移送前來，本院於民國97年10月23日言詞辯論終
結，判決如下：
    主  文
被告應連帶給付原告新臺幣肆拾伍萬元，及自民國九十七年一月
十日起至清償日止，按年息百分之五計算之利息。
原告其餘之訴駁回。
訴訟費用由被告連帶負擔百分之二十三；餘由原告負擔。
本判決第一項得假執行；但被告如以新台幣肆拾伍萬元為原告供
擔保，得免為假執行。
原告其餘假執行之聲請駁回。
    事實及理由
一、原告主張：被告乙○○係原告之妻，為有配偶之人，被告甲
    ○○亦明知被告乙○○為有配偶之人，詎2 人分別基於通姦
    、相姦之犯意，於民國96年4 月1 日晚間至凌晨之某時，在
    臺北縣板橋市○○路○ 段66巷7 號5 樓被告乙○○租屋處為
    通姦、相姦行為。被告二人之侵權行為侵害原告之名譽及人
    格權，為此依民法第184 條第1 項前段、第185 條及第195
    條第1 項規定請求被告負連帶賠償責任。並聲明：(一)被告應
    連帶給付原告新台幣（下同）200 萬元，及自起訴狀繕本送
    達翌日起至清償日止，按年息百分之5 計算之利息。(二)原告
    願供擔保，請准宣告假執行。
二、被告則以：否認有通姦侵權行為。並均聲明：原告之訴駁回
    。如受不利之判決，願供擔保請准宣告免假執行。
三、得心證之理由：
（一）原告主張被告於上開時地為通姦、相姦行為之事實，業據
      原告提出臺灣板橋地方法院檢察署96年度調偵字第677 號
      起訴書影本1 件為證，並有本院96年度易字第3763號妨害
      家庭案件卷內之扣案衛生紙3 張、內政部警政署刑事警察
      局96年8 月2 日刑醫字第0960082264號鑑驗書1 份、蒐證
      錄影光碟1 份及勘驗筆錄1 份、光碟畫面擷取照片1 份可
      資佐證。參諸上開勘驗簡訊內容之照片有96年3 月29日之
      「遇見妳是緣喜歡妳是感覺愛上妳是快樂認識妳是幸福」
      、同年月22日「貼著我胸口抱緊我」、「只有真愛能讓我
       們 自由」、「但我們的愛情比誰都有決心」、同年月17
      日「而我最愛的人就是正在看訊息的人」，「我是真的真
      的很愛妳」、同年月14日「今後一生只愛妳一個」等語，
      足證2 人關係已非一般不涉及男女私情之乾姐弟交情。再
      佐以被告二人於案發當日，深夜共處斗室，且被告乙○○
      開門供警員沈思賢、朱育廷執行搜索時，立即自床邊直立
      式衣架上堆置之衣物間拿取類似灰色衣物遞入廁所內，經
      丙○○稱：是男人給我出來，被告甲○○方從廁所出來，
      不發一語，前後達約2 分鐘之久等情，有上開勘驗筆錄為
      憑。若非被告甲○○於乙○○應門約2 分鐘時間內，不及
      穿衣，姦情敗露，情急心虛，當無適巧尿遁於廁所之內達
      約2 分鐘之久，要無疑義。另內政部警政署刑事警察局鑑
      定衛生紙精子細胞層DNA 與甲○○DNA-STR型別相符，有
      該局96年8 月2 日刑醫字第096 0082264 號鑑驗書在卷為
      憑。以被告二人間素有男女私情，又深夜共處斗室，被告
      甲○○辯稱係以「自慰」方式入眠助睡云云，要無可採。
      綜合上開事證，依一般社會經驗，足認被告間確有通、相
      姦之行為，可堪認定。本院96年度易字第3763號妨害家庭
      案件審理結果，亦認定被告二人分別成立通姦及相姦罪，
      各處有期徒刑伍月，如易科罰金，以新台幣三仟元折算一
      日，並經台灣高等法院97年度上易字第1750號判決駁回上
      訴，有判決書及裁判書查詢各1 件附卷可憑。故原告之主
      張，堪信為真實。
（二）按不法侵害他人之身體、健康、名譽、自由、信用、隱私
      、貞操，或不法侵害其他人格法益而情節重大者，被害人
      雖非財產上之損害，亦得請求賠償相當之金額。其名譽被
      侵害者，並得請求回復名譽之適當處分。前項請求權，不
      得讓與或繼承。但以金額賠償之請求權已依契約承諾，或
      已起訴者，不在此限。前二項規定，於不法侵害他人基於
      父、母、子、女或配偶關係之身份法益而情節重大者，準
      用之，民法第195 條定有明文。又數人共同不法侵害他人
      之權利者，連帶負損害賠償責任，同法第185 條第1 項亦
      前段定有明文。被告乙○○係原告之妻，被告甲○○亦明
      知乙○○為原告之配偶，竟仍為通姦、相姦之行為，共同
      不法侵害原告基於配偶關係之身分法益，情節重大，原告
      依上開規定請求賠償非財產上之損害，並無不合。本院審
      酌原告學歷大專畢業，擔任銀行經理，月薪5 、6 萬元，
      名下另有坐落嘉義縣之房屋、土地各1 筆、汽車1 輛及投
      資多筆；被告乙○○學歷大學畢業，擔任銀行行員，月薪
      2 萬7,000 元；被告甲○○學歷大學畢業，擔任工程師，
      月薪3 萬5,000 元，名下另有坐落苗栗縣之土地三筆，有
      本院伊職權查詢之稅務電子閘門財產所得調件明細表在卷
      可憑，兩造之身分、地位、經濟狀況，及被告通、相姦行
      為破壞婚姻關係之忠實基礎，造成原告精神上痛苦程度甚
      深等一切情狀，認原告請求被告賠償精神上損害，以45萬
      元為適當，應予准許；逾此金額之請求，則屬過高，不應
      准許。
四、綜上所述，原告依民法第184 條第1 項前段、第185 條及第
    195 條第1 項規定請求被告連帶給付45萬元，及自起訴狀繕
    本送達翌日即97年1 月10日起至清償日止，按年息百分之5
    計算之利息，為有理由，應予准許；逾上開金額之請求，則
    無理由，應予駁回。
五、本判決第一項命給付之金額未逾50萬元，爰依職權宣告假執
    行。被告陳明願供擔保，聲請宣告免為假執行，經核原告勝
    訴部分，合於法律規定，爰酌定相當之擔保金額宣告之。至
    於原告其餘假執行之聲請，因訴之駁回而失所依據，應併予
    駁回。
六、訴訟費用負擔之依據：民事訴訟法第79條、第85條第2 項。
中    華    民    國    97    年    11    月    13    日
                  民事第三庭    法  官  許月珍
以上正本係照原本作成
如對本判決上訴，須於判決送達後20日內向本院提出上訴狀
中    華    民    國    97    年    11    月    19    日
                                書記官  劉昌明


司法院資訊處製作；財團法人民間司法改革基金會備份。
